臺灣基隆地方法院刑事判決　　　　　　　 94年度訴字第761號
公　訴　人　臺灣基隆地方法院檢察署檢察官
被　　　告　丙○○
指定辯護人　本院公設辯護人乙○○
上列被告因違反槍砲彈藥刀械管制條例案件，經檢察官提起公訴
（94年度偵字第2479號）暨提出補充理由書（94年度蒞字第2959
號），嗣經本院於民國94年9月27日裁定由受命法官獨任進行簡
式審判程序審理後，認有不宜以簡式審判程序審理之情形，經裁
定撤銷簡式審判程序，並由本院合議庭審理後，判決如下：
    主  文
丙○○未經許可，持有可發射子彈具有殺傷力之改造手槍，累犯
，處有期徒刑年陸月，併科罰金新臺幣壹拾萬元，罰金如易服
勞役，以新臺幣玖佰元即銀元佰元折算壹日。
扣案之仿FN廠一九一○型半自動改造手槍壹把（含彈匣，槍枝管
制編號：0000000000號）沒收。
    事  實
一、丙○○曾於民國90年間因違反槍砲彈藥刀械管制條例，經臺
    灣臺北地方法院判處有期徒刑1年6月，併科罰金300000元，
    並經臺灣高等法院駁回上訴而確定；復因贓物及毒品危害防
    制條例案件，經臺灣臺北地方法院、本院分別判處有期徒刑
    4月確定，嗣並經本院定應執行有期徒刑2年，併科罰金3000
    00元確定，其中贓物部分，業於91年2月6日科罰金執行完畢
    ，其餘徒刑則於92年10月22日執行完畢。詎其猶不知悔改，
    明知未經許可，不得任意持有可發射子彈具有殺傷力之槍枝
    ，竟於93年10月間某日，在基隆市○○路某處，收受由年籍
    不詳之友人許明郎（起訴書誤載為許文郎）所轉贈，具殺傷
    力仿FN廠1910型半自動手槍改造手槍1支（含彈匣），並先
    將之置放在其基隆市○○○路2巷21號3樓住處內，再於10幾
    日後轉置於上開住處樓下其自己之機車內而非法持有之。嗣
    於94年6月15日中午12時15 分許，攜帶上開槍枝至基隆市○
    ○路9 號前，為接獲線報事先在該處埋伏之警備隊警員實施
    盤查查獲，並在其背包內扣得上開具殺傷力之改造手槍1 支
    （含彈匣）及安非他命5包、海洛因4包等物（所涉違反毒品
    危害防制條例部分另由檢察官偵辦），而悉上情。
二、案經基隆市警察局第一分局報告由臺灣基隆地方法院檢察署
    檢察官偵查起訴。
    理  由
一、前揭事實，迭據被告於警訊、偵查及本院準備程序、審理時
    坦承不諱，且有改造手槍1枝（含彈匣1個，槍枝管制編號：
    00 00000000）扣案可證。而扣案之改造手槍1枝，係「仿FN
    廠1910型半自動手槍製造之玩具手槍換裝土造金屬槍管而成
    之改造手槍，可擊發適用子彈，認具殺傷力」等情，業經內
    政部警政署刑事警察局鑑定屬實，有該局94年6月27日刑鑑
    字第0940095167號槍彈鑑定書暨照片3張在卷可稽（見偵查
    卷第45至47頁），堪認被告上開自白與事實相符，應可採信
    。本案事證明確，被告未經許可，持有具殺傷力之改造槍枝
    之犯行，堪可認定，應依法論科。
二、至公設辯護人雖以被告符合自首要件為其辯護，然按刑法第
    62條自首減輕其刑之規定，以對於未發覺之罪，自首而受裁
    判者為要件。所謂發覺，不以有偵查犯罪職權之機關或人員
    確知其人犯罪無誤為必要，祗須有確切之根據得為合理之可
    疑者，即得謂為已發覺（最高法院72年度臺上字第641號判
    例意旨參照）。查本案係員警戊○○接獲線報得知被告身上
    可能持有槍枝，並告知被告可能出現之時間及處所，員警戊
    ○○、丁○○乃在基隆市○○路9 號前埋伏，並對被告實施
    盤查時，二人均以手碰觸被告所背之背包，碰觸起來之感覺
    很沈重，依二人任職警察13、14年之經驗，判斷係槍枝，，
    並尋問被告裡面是否為槍枝後，被告始供承其持有槍枝等情
    ，業據查獲被告之員警戊○○、丁○○到庭證述綦詳（見本
    院94年12月8 日審判筆錄），顯見有偵查犯罪職權之警察機
    關，在被告自白持有槍枝前，雖非確知被告確實持有槍枝，
    惟已有相當之線索可得合理懷疑被告有持有槍枝之嫌疑，是
    被告在警察機關「已發覺」其犯罪之情況下，雖主動交出槍
    枝，並坦承持有槍枝，亦不符合自首之要件。
三、論罪科刑之理由
  (一)按未經許可持有手槍，其持有之繼續，為行為之繼續，亦即
    一經持有手槍，罪已成立，但其完結須繼續至持有行為終了
    時為止（最高法院88年臺上字第7012號判決意旨參照）。故
    本件被告於93年10月間某日受贈而持有上開改造手搶，雖在
    槍砲彈藥刀械管制條例修正公布施行前（按槍砲彈藥刀械管
    制條例第11條第4項：「未經許可，持有、寄藏或意圖販賣
    而陳列第1項所列槍砲者，處1年以上7年以下有期徒刑，併
    科新臺幣7,000, 000元以下罰金」之規定，業經立法院修正
    刪除，並將相關罰則移列同條例第8條第4項：「未經許可，
    持有、寄藏或意圖販賣而陳列第1項所列槍枝者，處3年以上
    10年以下有期徒刑，併科新臺幣7,000,000元以下罰金」，
    經總統於94年1月26日明令公布，同年月28日生效），然其
    持有改造手槍之行為繼續至94年6月15日始被查獲，其持有
    行為之終了已在上開條例修正公布施行後，自無行為後法律
    變更可言，應適用修正後之槍砲彈藥刀械管制條例論處，起
    訴書及公訴人補充理由書認應依修正前之槍砲彈藥刀械管制
    條例論罪，自有未洽，合先敘明。
  (二)核被告所為，係犯修正後槍砲彈藥刀械管制條例第8條第4項
    之未經許可持有可發射子彈具有殺傷力槍枝罪，公訴意旨原
    認被告係犯修正前之槍砲彈藥刀械管制條例第11條第4 項之
    罪，尚有未洽（詳如前述），惟此部分業經公訴蒞庭檢察官
    當庭更正起訴法條為本院上開論罪法條，自無庸變更起訴法
    條。又被告持有槍枝之行為，雖係自93年10月間起，至94年
    6 月15日被查獲止，然因此部分之犯罪，具有行為繼續之性
    質，為繼續犯，應論以單純一罪。再被告曾受前揭事實欄所
    載有期徒刑之科刑及執行完畢情形，有臺灣高等法院被告全
    國前案紀錄表在卷可按，其於執行完畢後5年內再犯本件最
    重本刑為有期徒刑以上之罪，為累犯，應依刑法第47條之規
    定加重其刑。爰審酌被告前已有未經許可持有具殺傷力改造
    手槍之違反槍砲彈藥刀械管制條例前科，甫於93年4月19日
    執行完畢（參卷附臺灣高等法院90年上訴3551號判決、臺灣
    高等法院被告前案紀錄表），竟於約半年之時間，即再收受
    友人轉贈之上開槍枝而持有之，惡性非輕，惟審酌其並未持
    用上開槍枝另犯其他罪行，對社會治安危害程度非鉅，暨其
    犯後坦承犯行、態度良好等一切情狀，量處如主文所示之刑
    ，並就罰金部分諭知易服勞役之折算標準，以示懲儆。又扣
    案之上開改造手槍（含彈匣1個，槍枝管制編號：000000000
    0號）1枝，屬違禁物，應依刑法第38條第1項第1款之規定，
    宣告沒收。
據上論斷，應依刑事訴訟法第299條第1項前段，修正後槍砲彈藥
刀械管制條例第8條第4項，刑法第11條前段、第47條、第42條第
2項、第38條第1項第1款，罰金罰鍰提高標準條例第2條，現行法
規所定貨幣單位折算折算新臺幣條例第2條，判決如主文。
本案經檢察官甲○○到庭執行職務。
中　　華　　民　　國　　94　　年　　12　　月　　15　　日
                  刑事第四庭審判長法   官  鄭景文
                                  法   官  曾雨明
                                  法   官  王美婷
以上正本證明與原本無異。
對於本件判決如有不服，應於收受送達後10日內，向本院提出上
訴書狀，上訴於臺灣高等法院，並按他造當事人之人數附具繕本
。
中　　華　　民　　國　　94　　年　　12　　月　　15　　日
                                  書記官   劉珍珍
附錄論罪法條：
槍砲彈藥刀械管制條例第8條第4項
未經許可，持有、寄藏或意圖販賣而陳列第 1 項所列槍枝者，處
3年以上10年以下有期徒刑，併科新臺幣700萬元以下罰金。
